臺灣高等法院民事裁定
110年度勞聲字第41號
聲請人  姜榮昇  
上列聲請人因與相對人巨龍保全股份有限公司間確認僱傭關係存
在等事件，聲請訴訟救助，本院裁定如下：
    主  文
聲請駁回。
    理  由
一、聲請意旨略以：伊具有中低收入戶證明書，依勞動事件法第
    14條第1項規定，視為無資力支出訴訟費用，又本件物證齊
    全，必有勝訴之望，爰依民事訴訟法第107條規定，聲請訴
    訟救助等語。
二、按當事人無資力支出訴訟費用者，法院應依聲請，以裁定准
    許訴訟救助。但顯無勝訴之望者，不在此限，民事訴訟法第
    107條第1項定有明文。又勞工符合社會救助法規定之低收入
    戶、中低收入戶，或符合特殊境遇家庭扶助條例第4條第1項
    之特殊境遇家庭，其聲請訴訟救助者，依勞動事件法第14條
    第1項規定，固視為無資力支出訴訟費用，惟有關勞動事件
    之處理，依勞動事件法之規定，勞動事件法未規定者，適用
    民事訴訟法及強制執行法之規定，同法第15條亦有明文。準
    此，勞工因勞動事件聲請訴訟救助，除須係符合上開規定視
    為無資力外，尚應符合「非顯無勝訴之望」之要件。如聲請
    訴訟救助之勞工顯無勝訴之望，縱經釋明其無資力支出訴訟
    費用，法院仍應駁回其聲請。又所謂顯無勝訴之望者，係指
    聲請訴訟救助之當事人所提起之訴或上訴，無須經法院調查
    辯論，依其主張之事實顯然無獲得勝訴之望者而言。
三、經查，聲請人對相對人提起臺灣臺北地方法院（下稱原法院
    ）110年度勞訴字第193號確認僱傭關係存在等訴訟（下稱本
    件訴訟），並聲請移轉管轄，惟未繳納第一審裁判費，經原
    法院以民國108年9月11日108年度補字第2019號裁定核定訴
    訟標的價額為新臺幣（下同）420萬元，並命其於裁定送達
    後5日內繳納2萬1,290元（下稱補費裁定），抗告人對補費
    裁定之核定訴訟標的價額部分聲明不服，提起抗告、再抗告
    及聲請再審，分別經本院108年11月27日108年度勞抗字第41
    號裁定、最高法院109年11月19日109年度台抗字第1474號裁
    定及110年6月24日110年度台聲字第1652號裁定駁回確定（
    見本院卷第13至21頁），足見補費裁定已告確定，抗告人自
    應依限繳納裁判費，惟其逾期未補正，原法院以110年7月26
    日110年度勞訴字第193號裁定駁回其起訴及移轉管轄之聲請
    （下稱原裁定），聲請人對原裁定聲明不服，提起抗告，並
    執臺北市松山區中低收入戶證明書，聲請訴訟救助。雖依勞
    動事件法第14條第1項規定，應視聲請人無資力支出訴訟費
    用，惟原裁定駁回抗告人移轉管轄之聲請部分，依勞動事件
    法第15條規定適用民事訴訟法第28條第3項規定，不得聲明
    不服，則抗告人就原裁定此部分所為抗告，自屬不合法，且
    聲請人既未依限繳納本件訴訟之第一審裁判費，原裁定以不
    合法駁回其起訴，亦無違誤，是聲請人所提抗告顯無勝訴之
    望。從而，聲請人聲請訴訟救助，揆諸前揭說明，自有未合
    ，不應准許。
四、據上論結，本件聲請為無理由，爰裁定如主文。  
中　　華　　民　　國　　110 　年　　9 　　月　　15　　日
                    勞動法庭
                      審判長法  官  黃雯惠
                            法  官  華奕超
                            法  官  趙伯雄
正本係照原本作成。
如不服本裁定，應於收受送達後10日內向本院提出抗告狀，並應
繳納抗告費新臺幣１千元。
中　　華　　民　　國　　110 　年　　9 　　月　　15　　日
　　　　　　　　　  　　　　書記官  陳韋杉